

## SOBRE MI

Tuve varios empleos en el área del mantenimiento industrial, en el cual conocí gente y experiencias maravillosas, pero encontré mi preferencia en la programación, me pareció el momento oportuno encaminar mi crecimiento profesional en el desarrollo de software.

## CONTACTO

- Oncativo 2668, Córdoba, Argentina
- andreslatorretottis@gmail.com
- +54 351-3763357
- in /andres-latorre-tottis

# ANDRÉS LATORRE

FRONTEND DEVELOPED

#### *LENGUAJES*

- HTML
- CSS y SASS
- JAVA SCRIPT
- REACT.js
- GitHub
- C++
- ZELIOSoft

### EXPERIENCIA LABORAL

2016 – PRESENTE AUDITOR DE MAQUINAS INDUSTRIALES Compañía de Alimentos Fargo S.A.

2015 – 2016 TECNICO EN MANTENIMIENTO G&A Ascensores S.R.L.

2012 – 2015 TECNICO POLIVALENTE ARES S.A.

#### **EDUCACION**

2011 – 2015 TECNICATURA SUPERIOR EN MECATRONICA Universidad Tecnológica Nacional

#### 2021- PRESENTE APRENDIZAJE AUTODIDACTA

- Udemy.com (cursos de Ing. Ubaldo Acosta y Manuel Muños Mir)
- Youtube.com (cursos de Bluuweb, Carlos Azaustre, midudev, SoyDalto y píldorasinformaticas )
- es.reactjs.org, stackoverflow.com, developer.mozilla.org